【裁判字號】    95,抗,21
【裁判日期】    950217
【裁判案由】    本票裁定
【裁判全文】
臺灣桃園地方法院民事裁定                95年度抗字第21號
抗  告  人  甲○○
            乙○○
            丙○○
相  對  人  創晶科技股份有限公司
法定代理人  王國章
上列當事人間本票裁定事件，抗告人對於民國94年12月26日本院
94年度票字第14281號裁定提起抗告，本院裁定如下：
    主  文
抗告駁回。
抗告程序費用由抗告人連帶負擔。
    理  由
一、抗告意旨略以：原裁定所示之系爭本票係抗告人為經銷相對
    人之電子產品，依約由抗告人提供之擔保本票，然兩造間就
    經銷貨款之認定尚有爭議，相對人除尚有經銷佣金新台幣（
    下同）591,332 元未付外，依前開經銷商契約書第9 條第1
    項第2 款之約定，相對人尚應給付同為擔保品之創晶科技股
    份有限公司股票價金3,000,000 元，另應給付扣留威峻科技
    股份有限公司減資退股款共計880,000 元，兩造間就前開糾
    紛猶在協商之際，相對人竟逕持系爭本票向鈞院聲請裁定，
    且未依就前開經銷商契約之約定，就相關經銷糾紛，應由兩
    造合意之臺灣新竹地方法院管轄，是相對人之聲請顯然無理
    云云。
二、經查，相對人主張其執有抗告人為共同發票人之系爭本票1
    紙，並免除作成拒絕證書，詎屆期為付款之提示，未獲付款
    ，依票據法第123 條之規定，聲請裁定許可強制執行等情，
    已據提出系爭本票為證，原審准許相對人之聲請，裁定准許
    系爭本票強制執行，即無不合。抗告意旨謂系爭本票係抗告
    人依前開經銷商契約所簽發之擔保本票，惟兩造間就經銷商
    契約之糾紛猶有爭議乙節即使屬實，係實體法上之爭執，應
    由抗告人另行提起訴訟，以資解決，本件非訟程序不得加以
    審究。又按本於票據有所請求而涉訟者，得由票據付款地之
    法院管轄；本票未載付款地者，以發票地為付款地；未載發
    票地者，以發票人之營業所、住所或居所所在地為發票地，
    民事訴訟法第13條、票據法第120 條第5 項、第4 項分別定
    有明文。查本件相對人執系爭本票本於票據關係對抗告人有
    所請求而聲請裁定准予強制執行，且稽之系爭本票上並未記
    載付款地及發票地，揆諸前開規定，應以發票人之營業所或
    住居所所在地為付款地。又抗告人3 人均為系爭本票之共同
    發票人，且抗告人甲○○之住所所在地位在桃園縣龍潭鄉○
    ○路80巷36號，亦即系爭本票付款地之一在本院轄內，本院
    自有管轄權，原裁定准予系爭本票強制執行，並無違誤。從
    而，抗告意旨求予廢棄原裁定，為無理由，應予駁回。
三、據上論結，本件抗告為無理由，依非訟事件法第46條、第21
    條第2 項，民事訴訟法第495 條之1 第1 項、第449 條第1
    項、第95條、第85條第2項，裁定如主文。
中    華    民    國    95    年    2     月    17    日
                民事第一庭  審判長法  官  郭琇玲
                                  法  官  林曉芳
                                  法  官  賴惠慈
以上正本係照原本作成
如對本裁定抗告，須於裁定送達後10日內向本院提出抗告狀
中    華    民    國    95    年    2     月    17    日
                                  書記官  黃泰能


司法院資訊處製作；財團法人民間司法改革基金會備份。
